臺灣板橋地方法院刑事判決　　　　　　　100年度訴字第404號
公　訴　人　臺灣板橋地方法院檢察署檢察官
被　　　告　陳建富
選任辯護人　王志傑律師（扶助律師）
上列被告因強盜等案件，經檢察官提起公訴（99年度偵字第2968
9 號），本院判決如下：
    主  文
陳建富犯如附表所示之罪，各處如附表所示之宣告刑；應執行有
期徒刑拾年，扣案之鑰匙及刀子各壹支均沒收。
    事  實
一、陳建富：(一)於民國87年間，因搶奪案件，經本院以87年度訴
    字第937 號判決判處有期徒刑2 年確定，送監執行於89年8
    月9 日縮短刑期假釋出監，嗣經撤銷假釋，應執行殘刑有期
    徒刑7 月又15日；(二)於90年間，因妨害自由案件，經本院以
    90年度易字第633 號判決判處有期徒刑4 月確定；(三)於91年
    間，因搶奪案件，經臺灣臺北地方法院以91年度訴字第163
    號判決判處有期徒刑2 年6 月確定；上開(二)、(三)所示之2 罪
    刑復經臺灣臺北地方法院以91年度聲字第1902號裁定定應執
    行有期徒刑2 年8 月確定；(四)於91年間，因搶奪等案件，經
    臺灣高等法院以92年度上訴字第653 號判決分別判處有期徒
    刑2 年、4 年確定；(五)於92年間，因贓物案件，經本院以92
    年度訴字第805 號判決判處有期徒刑4 月確定；前揭(四)、(五)
    所示之3 罪刑，復經本院以96年度聲減字第3579號裁定就(五)
    所示之有期徒刑4 月部分減為有期徒刑2 月，再與(四)所示之
    2 罪刑合併定應執行有期徒刑5 年2 月確定；前揭(一)至(五)所
    示之殘刑及應執行有期徒刑部分經送監接續執行於99年3 月
    26日縮短刑期假釋出監。
二、詎陳建富於假釋期間，猶不知悔改，分別為下列犯行：
  (一)意圖為自己不法之所有，基於竊盜之犯意，於附表編號5 、
    9 所示之時、地，以其所有之鑰匙1 支，持以分別竊取如附
    表編號5 、9 所示之機車供己騎乘。
  (二)復意圖為自己不法之所有，基於搶奪之犯意，分別於附表編
    號1 至4 、6 至8 、11、12所示之時、地，為如各該附表編
    號所示之搶奪犯行（其各次搶奪竊盜之被害人、時間、地點
    、方法、搶得財物，均詳如附表編號1 至4 、6 至8 、11、
    12所示）。
  (三)又意圖為自己不法之所有，基於攜帶兇器而強盜之犯意，攜
    帶其所有在客觀上可供兇器使用之刀子1 支，於附表編號10
    所示之時、地，以該附表編號10所示之方法，為該附表編號
    10所示之強盜林雅琦之犯行（其強盜之時間、地點、方法、
    強盜所得財物，均詳如附表編號10所示）。
三、嗣為警於99年11月7 日10時許，在新北市○○區○路頭街13
    9 巷8 號前，尋獲附表編號5 所示之遭竊機車（已發還林偉
    楨）；復於同日12時15分許，循線在新北市○○區○○路3
    段43號2 樓查獲陳建富，扣得其所有而供其持以強盜附表編
    號10所用之刀子1 支、其所有而供其日常生活穿著所用之黑
    色布鞋、米色布鞋各1 雙、米色鴨舌帽1 頂、灰色外套、橘
    、藍相間外套1 件、深褐色七分褲各1 件、連身及分離2 件
    式雨衣各1 套及嚴金所有之UNIC廠牌U606型白色手機1 支、
    徐淑敏所有之NOKIA 廠牌6111手機1 支、王愛英所有之GPLU
    S 廠牌Q10 黑灰色手機1 支、鄭秀美所有之LG廠牌粉紅色手
    機1 支、高秋美所有之Gio NEE 廠牌銀色手機1 支、許郭悅
    之身分證1 張、G-PLUS廠牌DB300 白色手機1 支、施倖雯所
    有之SONY ERICSSON 廠牌S500I 銀色手機1 支、林雅琦所有
    之SONY ERICSSON 廠牌W508橘色手機、G-PLUS廠牌CG9800白
    色手機各1 支、陳冠穎所有之SONY ERICSSON 廠牌2310I 白
    、桃紅色手機1 支、戒指3 只、蒲秀金所有之SONY ERICSSO
    N 廠牌W508銀色手機1 支（上開手機、身分證及戒指均分別
    發還各該被害人）、NOKIA 廠牌香檳色手機1 支、ZTE 廠牌
    銀色手機1 支、WINI廠牌V320銀色手機1 支、黃金戒指2 只
    、手機電池8 片等物；再於同日14時30分許，經陳建富帶同
    前往新北市○○區○○路4 段184 巷25弄6 號前，查獲附表
    編號9 所示之機車（已發還蘇志忠）、陳建富所有而供其行
    竊附表編號5 、9 所示犯行所用之鑰匙1 支及其日常生活騎
    車所用之黑色安全帽1 頂，始悉上情。
四、案經新北市政府警察局新莊分局移送臺灣板橋地方法院檢察
    署檢察官偵查起訴。
    理  由
壹、證據能力：
一、有爭執部分：
  (一)證人即被害人林雅琦（即附表編號10所示之被害人）於警詢
    時之陳述：
    按被告以外之人於審判外之言詞或書面陳述，除法律有規定
    者外，不得作為證據，刑事訴訟法第159 條定有明文。查證
    人即被害人林雅琦於警詢時之陳述，係被告以外之人於審判
    外之陳述，而被害人林雅琦於警詢時所為之陳述，核與其於
    本院審理時所為之陳述大致相符，是本院就本件犯罪事實之
    認定，逕引用其於本院審理時所為之陳述即可，而未引用其
    於警詢時之陳述為證據，是以，被害人林雅琦於警詢時之陳
    述，既查無符合刑事訴訟法第159 條之1 至第159 之5 所規
    定之例外情形，而被告陳建富之辯護人既就被害人林雅琦於
    警詢時所為之陳述，認係被告以外之人於審判外之陳述，應
    無證據能力，是就此部分，應認被害人林雅琦於警詢時所為
    之陳述，無證據能力。
  (二)證人即被害人林雅琦於偵查中之陳述：
    按檢察官職司追訴犯罪，就審判程序之訴訟構造言，檢察官
    係屬與被告相對立之當事人一方，偵查中對被告以外之人所
    為之偵查筆錄，或被告以外之人向檢察官所提之書面陳述，
    性質上均屬傳聞證據。自理論上言，如未予被告反對詰問、
    適當辯解之機會，一律准其為證據，似有違當事人進行主義
    之精神，對被告之防禦權亦有所妨礙；然而現階段刑事訴訟
    法規定檢察官代表國家偵查犯罪、實施公訴，必須對於被告
    之犯罪事實負舉證之責，依法其有訊問被告、證人及鑑定人
    之權，證人、鑑定人且須具結，而實務運作時，偵查中檢察
    官向被告以外之人所取得之陳述，原則上均能遵守法律規定
    ，不致違法取供，其可信性極高，為兼顧理論與實務，乃於
    修正刑事訴訟法時，增列第159 條之1 第2 項，明定被告以
    外之人（含被害人、證人等）於偵查中向檢察官所為陳述，
    除顯有不可信之情況者外，得為證據，並於92年9 月1 日施
    行（最高法院94年度臺上字第7416號判決意旨參照）。又所
    謂「顯有不可信性」，係指陳述是否出於供述者之真意、有
    無違法取供情事之信用性而言，故應就偵查或調查筆錄製作
    之原因、過程及其功能等加以觀察其信用性，據以判斷該傳
    聞證據是否有顯不可信或有特別可信之情況而例外具有證據
    能力，並非對其陳述內容之證明力如何加以論斷，二者之層
    次有別，不容混淆（最高法院94年度臺上字第629 號判決要
    旨可參）。查被害人林雅琦於偵查中向檢察官所為之陳述，
    業經依法具結在卷（見偵查卷第148 、157 頁），且佐以林
    雅琦於本院審理時已經傳喚到庭，經檢察官及辯護人進行交
    互詰問，足資保證被告之反對詰問權，況林雅琦於本院審理
    時，亦未證述其於偵查中之陳述，有何非出於自由意願而為
    陳述或遭違法取供之情形，再者，林雅琦係立於被害人之立
    場，陳述其被害之經過，衡情檢察官亦無以不當方法而為取
    供之必要，益徵林雅琦於偵查中之指訴並無顯不可信之情況
    ，依刑事訴訟法第159 條之1 第2 項規定，其於偵查中之陳
    述，自得為本案之證據。是辯護人辯稱此為審判外之陳述，
    認無證據能力等語，顯有誤會，尚不足採。
二、無爭執部分：
    本件認定事實所引用之卷證資料（包含人證與文書證據、物
    證，除前開一有爭執之部分外），並無證據證明係公務員違
    背法定程序所取得，又被告以外之人於審判外之陳述，經核
    並無非出於自由意願而為陳述或遭違法取證及顯有不可信之
    情況，再卷內之文書證據，亦無刑事訴訟法第159 條之4 之
    顯有不可信之情況與不得作為證據之情形，且被告及其辯護
    人迄本院言詞辯論終結前均未聲明異議，依刑事訴訟法第15
    9 條至159 條之5 之規定，均有證據能力，合先敘明。
貳、實體方面：
一、附表編號1至9、11、12部分：
    上揭附表編號1 至9 、11、12所示之犯罪事實，業據被告於
    偵查及本院審理時坦承不諱，且經證人即被害人嚴金、王愛
    英、鄭秀美、林偉楨、高秋美、施倖雯、蘇志忠、陳冠穎、
    蒲秀金於警詢、偵查中及徐淑敏、許郭悅於警詢時指訴明確
    ，且有監視錄影翻拍照片32幀、查獲照片42幀（見偵查卷第
    68至98頁）、前開被害人領回渠等物品之贓證物領據2 紙、
    贓物認領保管單9 紙、被害人蘇志忠遺失機車之車輛協尋電
    腦輸入單、車輛尋獲電腦輸入單、被害人林偉楨遺失機車之
    失車－唯讀案件基本資料表各1 紙（見偵查卷第56至63、11
    5 、178 、182 、64至57頁）及被害人嚴金、徐淑敏、王愛
    英所遭搶手機門號之通聯調閱查詢單7 紙（見偵查卷第116
    至117 、179 、183 頁）在卷可稽，此外，尚有被告所有而
    供其持以行竊附表編號5 、9 所示機車所用之鑰匙1 支扣案
    可資佐證，足認被害人上開指訴，確實信而有徵，堪以採信
    ，益徵被告前開不利於己之自白與事實相符。此部分事證明
    確，被告上開犯行均堪認定，應予依法論科。
二、附表編號10部分：
  (一)訊據被告固坦承有搶奪附表編號10所示之被害人林雅琦之事
    實，惟矢口否認有何攜帶兇器強盜之犯行，辯稱：伊並未持
    刀，僅係單純搶奪而已云云，其辯護人辯護意旨略以：被告
    就此部分並未持刀抵住被害人林雅琦之腹部，而係單純徒手
    搶奪被害人林雅琦之包包，檢察官就此部分僅提出被害人林
    雅琦片面之陳述，不足以證明被告有攜帶兇器強盜之犯行云
    云。
  (二)惟查：被告如何於附表編號10所示之時、地，以持刀抵住被
    害人林雅琦腹部此一脅迫之方法，致被害人林雅琦不能抗拒
    ，而任由被告取走其所有之物品等事實，業據證人即被害人
    林雅琦於偵查及本院審理時證述明確，且有扣案之被告所有
    而持以強盜被害人林雅琦所用之刀子1 支可資佐證，而觀諸
    證人即被害人林雅琦於偵查及本院審理時所證述之情節，可
    知其迭自偵查及本院審理時均明確指證被告當時確有手持刀
    子1 支，並持以抵住其左側腹部，再動手拉扯其包包之情，
    復具體指認被告當時所持之刀子即係為警查獲而扣案之該支
    刀子無誤（見偵查148 、149 頁、本院卷第76至78頁），且
    其上開於偵查及本院審理時所為指訴被告有持刀抵住其腹部
    ，以此脅迫方法致其不能抗拒，而遭被告取出所背包包及其
    內物品之主要事實前後一致，並無矛盾不符之處，再參以被
    害人林雅琦與被告並不相識，僅係偶然間遭被告強盜物品，
    其確有被害之事實，亦為被告所自承在卷，衡情被害人林雅
    琦實無再虛構被告持刀情節之必要，是被害人林雅琦所為之
    證述，實屬可信。至被告空言辯稱並未持刀云云，無非事後
    飾卸之詞，難以採信。
  (三)綜上諸情，交互以觀，被害人林雅琦之指訴，應可採信。被
    告所辯，無非卸責之詞，不足採信。就此部分事證明確，被
    告犯行，洵堪認定，應依法論科。
三、核被告所為，就附表編號5 、9 所示部分，係犯2 次刑法第
    320 條第1 項之竊盜罪；就附表編號1 至4 、6 至8 、11、
    12所示部分，係犯9 次刑法第325 條第1 項之搶奪罪；就附
    表編號10部分，係犯1 次強盜罪而有刑法第321 條第1 項第
    3 款情形，應論以刑法第330 條第1 項之攜帶兇器強盜罪。
    被告所犯上開12罪間，犯意各別，罪名互異，應分論併罰。
    爰審酌被告有如前開事實一所示之犯罪科刑及執行情形，有
    臺灣高等法院被告前案紀錄表在卷可稽，雖不構成累犯，惟
    素行不佳，且於假釋期間猶再度犯案，應予非難，且其身體
    健全，卻不知勉力謀事，依循正途以謀生計，竟或以竊盜、
    或以搶奪、或以攜帶刀子強盜他人財物，惡行重大，所為誠
    值非議且無足取，兼衡被告犯罪之動機、目的及犯罪所得財
    物價值及犯罪後之態度等一切情狀，分別量處如主文所示之
    刑，並合併定其應執行之刑，以資懲儆。
四、扣案之鑰匙1 支，係被告所有而供其行竊如附表編號5 、9
    所示之機車所用之物，業據其供明在卷，另扣案之刀子1 支
    ，係被告所有而供其持以強盜附表編號10所示之被害人林雅
    琦所用之物，亦經證人即被害人林雅琦證述明確，併依刑法
    第38條第1 項第2 款之規定，於各該次罪名主文項下宣告沒
    收。至扣案之黑色布鞋、米色布鞋各1 雙、米色鴨舌帽1 頂
    、灰色外套、橘、藍相間外套1 件、深褐色七分褲各1 件、
    連身及分離2 件式雨衣各1 套、及黑色安全帽1 頂等物，業
    經被告供稱：上開物品均係其日常生活所用之物，僅係偶然
    穿以作為本案犯行所用之物；另其餘扣案之NOKIA 廠牌香檳
    色手機、ZTE 廠牌銀色手機、WINI廠牌V320銀色手機各1 支
    、黃金戒指2 只、手機電池8 片等物，則均核與本案犯行無
    關，是本院認無併予宣告沒收之必要，附此敘明。
據上論斷，應依刑事訴訟法第299 條第1 項前段，刑法第320 條
第1 項、第325 條第1 項、第330 條第1 項、第38條第1 項第2
款、第51條第5 款，刑法施行法第1 條之1 第1 項、第2 項前段
，判決如主文。
本案經高智美到庭執行職務。
中    華    民    國   100    年    4     月    29    日
                  刑事第二十庭  審判長法  官  林家賢
                                      法  官  陳明偉
                                      法  官  鄧雅心
以上正本證明與原本無異。
如不服本判決應於收受判決後10日內向本院提出上訴書狀，並應
敘述具體理由。其未敘述上訴理由者，應於上訴期間屆滿後20日
內向本院補提理由書（均須按他造當事人之人數附繕本）「切勿
逕送上級法院」。
                                      書記官  王小芬
中    華    民    國   100    年    4     月    29    日
附錄本案論罪科刑法條
中華民國刑法第三百二十條
意圖為自己或第三人不法之所有，而竊取他人之動產者，為竊盜
罪，處五年以下有期徒刑、拘役或五百元以下罰金。
意圖為自己或第三人不法之利益，而竊佔他人之不動產者，依前
項之規定處斷。
前二項之未遂犯罰之。
中華民國刑法第三百二十五條
意圖為自己或第三人不法之所有，而搶奪他人之動產者，處六月
以上五年以下有期徒刑。
因而致人於死者，處無期徒刑或七年以上有期徒刑，致重傷者，
處三年以上十年以下有期徒刑。
第一項之未遂犯罰之。
中華民國刑法第三百三十條
犯強盜罪而有第三百二十一條第一項各款情形之一者，處七年以
上有期徒刑。
前項之未遂犯罰之。
附表：
┌─┬────┬───┬─────────┬───────┬───┬───────┐
│編│ 時  間 │地  點│  犯  罪  方  法  │  所 得 物 品 │被害人│罪名及宣告刑  │
│號│        │      │                  │              │      │              │
├─┼────┼───┼─────────┼───────┼───┼───────┤
│1.│99年8 月│新北市│陳建富騎乘車號不詳│UNIC廠牌U606型│嚴金  │意圖為自己不法│
│︵│28日23時│蘆洲區│機車尾隨行人嚴金，│白色手機1 支、│      │之所有，而搶奪│
│搶│10分許  │成功路│趁嚴金不備之際，自│灰底黑格子皮包│      │他人之動產，處│
│奪│        │77號前│嚴金後方徒手強拉嚴│1 個、健保卡、│      │有期徒刑拾月。│
│︶│        │      │金右側之皮包1 個，│身分證、現金約│      │              │
│  │        │      │致嚴金身體右膝蓋瘀│新臺幣（下同）│      │              │
│  │        │      │青（傷害部分未據告│7,000 元、客戶│      │              │
│  │        │      │訴），陳建富於搶奪│名片資料、玫瑰│      │              │
│  │        │      │上開皮包得手後，隨│金及白金戒指各│      │              │
│  │        │      │即騎乘機車逃逸。  │1 只（價值共計│      │              │
│  │        │      │                  │2,0000元）。  │      │              │
├─┼────┼───┼─────────┼───────┼───┼───────┤
│2.│99年8 月│新北市│陳建富騎乘車號不詳│NOKIA 廠牌6111│徐淑敏│意圖為自己不法│
│︵│30日2 時│新莊區│機車尾隨騎乘機車之│手機1 支、背包│      │之所有，而搶奪│
│搶│許      │新泰路│徐淑敏，趁徐淑敏不│1 個、身分證、│      │他人之動產，處│
│奪│        │某處  │備之際，自徐淑敏後│健保卡各1 張、│      │有期徒刑拾月。│
│︶│        │      │方徒手強拉徐淑敏側│信用卡3 張、現│      │              │
│  │        │      │背之背包1 個，陳建│金5,000元。   │      │              │
│  │        │      │富於搶奪上開背包得│              │      │              │
│  │        │      │手後，隨即騎乘機車│              │      │              │
│  │        │      │逃逸。            │              │      │              │
├─┼────┼───┼─────────┼───────┼───┼───────┤
│3.│99年9 月│新北市│陳建富騎乘車號不詳│G-PLUS廠牌Q1黑│王愛英│意圖為自己不法│
│︵│22日14時│新莊區│機車尾隨行人王愛英│灰色手機1 支、│      │之所有，而搶奪│
│搶│30分許  │化成路│，趁王愛英不備之際│皮包1 個、少許│      │他人之動產，處│
│奪│        │11巷58│，自王愛英左後方徒│化粧品、現金17│      │有期徒刑拾月。│
│︶│        │弄口  │手強拉王愛英右肩之│,000元、小靈通│      │              │
│  │        │      │皮包1 個，致王愛英│電話卡3 張（面│      │              │
│  │        │      │身體右側瘀青（傷害│額共計1,000 元│      │              │
│  │        │      │部分未據告訴），陳│）。          │      │              │
│  │        │      │建富於搶奪上開皮包│              │      │              │
│  │        │      │1 個得手後，隨即騎│              │      │              │
│  │        │      │乘機車逃逸。      │              │      │              │
├─┼────┼───┼─────────┼───────┼───┼───────┤
│4.│99年10月│新北市│陳建富騎乘車號不詳│皮包1 個、零錢│鄭秀美│意圖為自己不法│
│︵│中旬某日│板橋區│機車尾隨騎乘機車之│包1 個（內有現│      │之所有，而搶奪│
│搶│13時許  │光正街│鄭秀美，趁鄭秀美不│金約5 、6 百元│      │他人之動產，處│
│奪│        │巷子內│備之際，自鄭秀美左│），LG廠牌粉紅│      │有期徒刑拾月。│
│︶│        │      │後方以右手強拉鄭秀│色手機1 支（價│      │              │
│  │        │      │美斜背之皮包1 個，│值共計約5,000 │      │              │
│  │        │      │陳建富於搶奪上開皮│元）。        │      │              │
│  │        │      │包1 個得手後，隨即│              │      │              │
│  │        │      │逃逸。            │              │      │              │
├─┼────┼───┼─────────┼───────┼───┼───────┤
│5.│99年10月│新北市│陳建富趁無人注意之│車號LM7-352 號│林偉楨│竊盜，處有期徒│
│︵│30日8 時│三重區│際，以其所有之鑰匙│重型機車      │      │刑伍月，扣案之│
│竊│24分許  │自強路│1 支竊取林偉楨所有│              │      │鑰匙壹支沒收。│
│盜│        │3 段76│車號LM7-352 號重機│              │      │              │
│︶│        │巷28弄│車，得手後使用。  │              │      │              │
│  │        │口    │                  │              │      │              │
├─┼────┼───┼─────────┼───────┼───┼───────┤
│6.│99年10月│新北市│陳建富騎乘前開附表│包包1 個、Gio │高秋美│意圖為自己不法│
│︵│30日12時│新莊區│編號5 所竊得之機車│NEE 廠牌銀色手│      │之所有，而搶奪│
│搶│43分許  │幸福路│尾隨騎乘腳踏車之高│機1 支、現金約│      │他人之動產，處│
│奪│        │710 巷│秋美，趁高秋美不備│8,000 元、身分│      │有期徒刑拾月。│
│︶│        │5 弄24│之際，自高秋美左後│證、健保卡、金│      │              │
│  │        │號前  │方以右手強拉高秋美│融卡3 張、信用│      │              │
│  │        │      │斜背之皮包，致高秋│卡7 張（價值共│      │              │
│  │        │      │美頸部扭傷及拉傷、│計約15,000元）│      │              │
│  │        │      │頭部及四肢挫傷（傷│。            │      │              │
│  │        │      │害部分未據告訴），│              │      │              │
│  │        │      │陳建富於搶奪上開皮│              │      │              │
│  │        │      │包，隨即騎乘機車逃│              │      │              │
│  │        │      │逸。              │              │      │              │
├─┼────┼───┼─────────┼───────┼───┼───────┤
│7.│99年11月│新北市│陳建富騎乘車號不詳│G-PLUS廠牌DB30│許郭悅│意圖為自己不法│
│︵│2 日19時│三重區│機車尾隨行人許郭悅│0 白色手機1 支│      │之所有，而搶奪│
│搶│許      │光明路│，趁許郭悅不備之際│、身分證1 張、│      │他人之動產，處│
│奪│        │55之2 │，自許郭悅後方徒手│中國信託銀行信│      │有期徒刑拾月。│
│︶│        │號前  │強拉許郭悅左手之手│用卡、健保卡、│      │              │
│  │        │      │提包1 個，陳建富於│郵局提款卡各1 │      │              │
│  │        │      │搶奪上開手提包1 個│張、現金500 元│      │              │
│  │        │      │得手後，隨即騎乘機│（價值共計約10│      │              │
│  │        │      │車逃逸。          │,000元）。    │      │              │
├─┼────┼───┼─────────┼───────┼───┼───────┤
│8.│99年11月│新北市│陳建富騎乘車號不詳│深綠色背包1 個│施倖雯│意圖為自己不法│
│︵│4 日0 時│蘆洲區│機車尾隨騎乘機車之│、現金3,500 元│      │之所有，而搶奪│
│搶│50分許  │中華街│施倖雯，趁施倖雯不│、SONY ERICSSO│      │他人之動產，處│
│奪│        │與長榮│備之際，先自後方以│N 廠牌S500I 銀│      │有期徒刑拾月。│
│︶│        │路巷道│腳將施倖雯之機車踹│色手機1 支、鑰│      │              │
│  │        │      │倒，再將機車調頭後│匙1 串。      │      │              │
│  │        │      │，以右手搶奪施倖雯│              │      │              │
│  │        │      │身上背包1 個，致施│              │      │              │
│  │        │      │倖雯右腳擦傷（傷害│              │      │              │
│  │        │      │部分未據告訴），陳│              │      │              │
│  │        │      │建富於搶奪上開背包│              │      │              │
│  │        │      │1 個得手後，隨即騎│              │      │              │
│  │        │      │乘機車逃逸。      │              │      │              │
├─┼────┼───┼─────────┼───────┼───┼───────┤
│9.│99年11月│新北市│陳建富趁無人注意之│車號NT7-090 號│蘇志忠│竊盜，處有期徒│
│︵│6 日3 時│三重區│際，以其所有之鑰匙│重型機車      │      │刑伍月，扣案之│
│竊│許      │重安街│1 支竊取蘇志忠所有│              │      │鑰匙壹支沒收。│
│盜│        │13巷16│車號NT7-090 號重型│              │      │              │
│︶│        │號1 樓│機車，得手後供己使│              │      │              │
│  │        │前    │用。              │              │      │              │
│  │        │      │                  │              │      │              │
├─┼────┼───┼─────────┼───────┼───┼───────┤
│10│99年11月│新北市│陳建富於左列時、地│深灰色包包1 個│林雅琦│意圖為自己不法│
│︵│6 日04時│新莊區│，騎乘前開附表編號│、黑色皮夾1 個│      │之所有，攜帶兇│
│攜│30分許  │福營路│9 所竊得之車尾隨行│、SONY ERICSSO│      │器，以脅迫至使│
│帶│        │15之35│人林雅琦，攜帶其所│N 廠牌W508橘色│      │不能抗拒，而取│
│兇│        │號    │有之客觀上足對人之│手機、G-PLUS廠│      │他人之物，處有│
│器│        │      │生命、身體具危險性│牌CG9800白色手│      │期徒刑柒年陸月│
│強│        │      │之刀子1 支，停下機│機各1 支、身分│      │，扣案之刀子壹│
│盜│        │      │車，手持該刀抵住林│證、健保卡、合│      │支沒收。      │
│︶│        │      │雅琦之腹部，並動手│作金庫銀行提款│      │              │
│  │        │      │拉住林雅琦之包包，│卡各1 張、現金│      │              │
│  │        │      │以此脅迫方式，至使│600 元（價值共│      │              │
│  │        │      │林雅琦不能抗拒，任│計約13,900元）│      │              │
│  │        │      │由陳建富強取其包包│。            │      │              │
│  │        │      │1 ，陳建富於強取上│              │      │              │
│  │        │      │開包包1 個得手後，│              │      │              │
│  │        │      │隨即騎乘機車逃逸。│              │      │              │
├─┼────┼───┼─────────┼───────┼───┼───────┤
│11│99年11月│新北市│陳建富騎乘前開附表│SONY ERICSSON │陳冠穎│意圖為自己不法│
│︵│6 日5 時│新莊區│編號9 所竊得機車，│廠牌2310I 型號│      │之所有，而搶奪│
│搶│45分許  │中港路│趁陳冠穎不備之際，│手機1 支、戒指│      │他人之動產，處│
│奪│        │161 巷│徒手搶奪陳冠穎置於│3 只、皮包1 只│      │有期徒刑拾月。│
│︶│        │口    │機車座墊上之皮包1 │、現金12,000元│      │              │
│  │        │      │個，陳建富於搶奪上│、身分證、健保│      │              │
│  │        │      │開皮包1 個得手後，│卡、汽車駕照、│      │              │
│  │        │      │隨即騎乘機車逃逸。│機車駕照、車號│      │              │
│  │        │      │                  │RYX- 077號機車│      │              │
│  │        │      │                  │行照、車號3P-3│      │              │
│  │        │      │                  │658 號汽車行照│      │              │
│  │        │      │                  │各1 張、保險箱│      │              │
│  │        │      │                  │鑰匙1 支、印章│      │              │
│  │        │      │                  │1 個、郵局存摺│      │              │
│  │        │      │                  │2 本、郵局提款│      │              │
│  │        │      │                  │卡、聯邦銀行提│      │              │
│  │        │      │                  │款卡各1 張。  │      │              │
├─┼────┼───┼─────────┼───────┼───┼───────┤
│12│99年11月│新北市│陳建富騎乘前開附表│黑白馬紋皮包1 │蒲秀金│意圖為自己不法│
│︵│6 日7 時│新莊區│編號9 所竊得之機車│個、零錢包2 個│      │之所有，而搶奪│
│搶│5 分許  │幸福路│尾隨行人蒲秀金，趁│、皮夾1 個、人│      │他人之動產，處│
│奪│        │與中華│蒲秀金不備之際，自│民幣現金500 元│      │有期徒刑拾月。│
│︶│        │路口  │蒲秀金右後方徒手搶│、現金約5,000 │      │              │
│  │        │      │奪蒲秀金右手之黑白│元、ERICSSON廠│      │              │
│  │        │      │馬紋皮包1 個，陳建│牌W508型號銀色│      │              │
│  │        │      │富於搶奪上開皮包1 │手機1 支、新光│      │              │
│  │        │      │手後，隨即騎乘機車│銀行及郵局提款│      │              │
│  │        │      │逃逸。            │卡各1 張、健保│      │              │
│  │        │      │                  │卡、身分證、汽│      │              │
│  │        │      │                  │車駕照、農會卡│      │              │
│  │        │      │                  │片各1 張、小筆│      │              │
│  │        │      │                  │記簿1 本（價值│      │              │
│  │        │      │                  │共計約15,500元│      │              │
│  │        │      │                  │）。          │      │              │
└─┴────┴───┴─────────┴───────┴───┴───────┘